臺灣彰化地方法院民事裁定　94年度破字第14號
聲　請　人　甲○○
上列聲請人聲請宣告破產事件，本院裁定如下：
    主    文
聲請駁回。
聲請程序費用由聲請人負擔。
    理    由
一、按債務人不能清償債務者，依本法所規定和解或破產程序，
    清理其債務。債務人停止支付者，推定其為不能清償，破產
    法第一條定有明文。而所謂停止支付者，係指債務人對於債
    權人表示不能支付一般金錢債務意旨之行為而言，若債務人
    僅給付遲延，倘債務人僅一時的支付困難，尚非不能清償債
    務，即難認有宣告破產之原因。至債務人之財產價值是否足
    堪清償其債務，除參酌債務人不動產之有無及價值為認定外
    ，尚須考量債務人之其他財產、信用、能力等情。
二、本件聲請意旨略以：聲請人前於民國90年8月間購買坐落彰
    化縣二林鎮○○段241地號土地應有部分106/10000及其上建
    物門牌號碼彰化縣二林鎮○○路○段269號2樓之2房屋一間
    ，而向台灣中小企業銀行股份有限公司抵押借款，嗣因聲請
    人工作不穩定導致收入經常短缺，又投資失利以致債務日增
    ，而向附表之金融機構辦理二胎房貸、車貸、信用卡、現金
    卡應急，迄至目前為止已積欠新台幣（下同）0000000元，
    債權人紛紛發函通知聲請人支付借款，現因工作收入微薄無
    力繳納，顯已不能清償債務，目前亦停止支付債務，聲請人
    現有財產僅現金10703元，公寓一間市價約在0000000元，總
    資產約0000000元，已不能清償債務，爰聲請宣告破產云云
    。
三、經查：聲請人現有資產總額約為0000000元，此已據其提出
    資產明細表可參，此與其所主張之負債數額0000000元，差
    距約0000000元，另依聲請人所提出之財團法人彰化縣私立
    基督教喜樂保育院服務證明書所示，聲請人已覓得工作，並
    非無法從事其他工作，且參諸聲請人目前四十一歲，曾任職
    於多家公司，有戶籍謄本、財政部台灣省中區國稅局93年度
    綜合所得稅各類所得資料清單在卷可稽，故依其年紀、經歷
    等情觀之，聲請人至勞動基準法第五十四條第一項第一款所
    規定得強制退休之年齡六十歲止，尚得工作十九年，衡諸聲
    請人之能力，顯難認已欠缺清償能力。況且，本件聲請人雖
    主張其現時之負債達0000000元，然經核其所提出如附表之
    債務，其中關於編號1、2、6、7、8、15、16等筆債務，聲
    請人並未提出任何資料為憑，經本院通知需補正各項債權、
    債務之證明文件後，聲請人猶未對此7筆債務提出證明，難
    認確有此7筆債務存在，於扣除聲請人無法證明之債務數額
    925987元後，本件聲請人可認列之債務數額應僅為0000000
    元，與其資產之差距僅0000000元，要難聲請人已無清償債
    務之能力。揆諸前開說明，聲請人聲請宣告破產即無理由，
    ，無從准許，應予駁回。
四、爰依破產法第 5條、民事訴訟法第95條、第78條，裁定如主
    文。
中　　華　　民　　國　　94　　年　　9　　月　　15　　日
                  民事第一庭    法　官　陳弘仁
以上正本係照原本作成。
如不服本裁定應於送達後10日內向本院提出抗告狀。
中　　華　　民　　國　　94　　年　　9　　月　　15　　日
                      　　　    書記官　王宣雄
